最高法院民事裁定　　　　　　　　　 111年度台上 字第1998號
上　訴　人　楊嘉艷

訴訟代理人　蘇衍維律師
被 上訴 人　王玉華
　　　　　　楊勝榆
　　　　　　楊汶翊
上列當事人間請求返還不當得利等事件，上訴人對於中華民國11
1年5月18日臺灣高等法院臺中分院第二審判決（ 111年度重上字
第61號），提起上訴，本院裁定如下：
    主  文
上訴駁回。
第三審訴訟費用由上訴人負擔。
    理  由
按上訴第三審法院，非以原判決違背法令為理由，不得為之。又
提起上訴，上訴狀內應記載上訴理由，其以民事訴訟法第 469條
所定事由提起第三審上訴者，應於上訴狀內表明：原判決所違背
之法令及其具體內容、暨依訴訟資料合於該違背法令之具體事實
。其依同法第469條之1規定提起上訴者，並應具體敘述為從事法
之續造、確保裁判之一致性或其他所涉及之法律見解具有原則上
重要性之理由。同法第 467條、第470條第2項分別定有明文。而
依同法第 468條規定，判決不適用法規或適用不當者，為違背法
令；依同法第 469條規定，判決有該條所列各款情形之一者，為
當然違背法令。是當事人提起第三審上訴，如合併以同法第 469
條及第469條之1之事由為上訴理由時，其上訴狀或理由書應表明
該判決所違背之法令條項，或有關之司法院大法官解釋、憲法法
庭裁判，或成文法以外之習慣或法理等及其具體內容，暨係依何
訴訟資料合於該違背法令之具體事實，並具體敘述為從事法之續
造、確保裁判之一致性或其他所涉及之法律見解具有原則上重要
性之理由。如未依上述方法表明，或其所表明者與上開法條規定
不合時，即難認為已合法表明上訴理由，其上訴自非合法。本件
上訴人對於原判決提起第三審上訴，雖以該判決違背法令為由，
惟核其上訴理由狀所載內容，係就原審取捨證據、認定事實之職
權行使所論斷：上訴人未敘明被上訴人楊汶翊應與被上訴人王玉
華、楊勝榆連帶賠償損害或返還不當得利之具體事實，並舉證以
實其說。上訴人前主張門牌號碼新北市○○區○○街00號 0樓房
屋及坐落基地（下合稱系爭房地）所有權應有部分 1/2為其所有
，請求王玉華移轉前開所有權登記事件，業經法院判決其敗訴確
定；王玉華、楊勝榆訴請上訴人遷讓返還系爭房屋事件，成立訴
訟上之和解，上訴人願遷讓返還系爭房屋。上訴人主張系爭房地
為其與楊勝榆共同出資購買，權利各半，不足採信。系爭房地出
售所得款項，上訴人自不得請求。上訴人因上開事件及另案給付
代墊款等事件支出之裁判費、律師費及利息，非被上訴人不法行
為造成之損害。上訴人就民國75年間及80年10月間修繕系爭房屋
支出款項，依不當得利法律關係請求返還代墊款，已罹於時效，
被上訴人得為時效抗辯，拒絕給付。從而，上訴人依不當得利及
侵權行為之法律關係，請求被上訴人連帶給付新臺幣1,298萬8,2
55元本息，為無理由等情，指摘為不當，並就原審命為辯論及已
論斷或其他與判決結果不生影響者，泛言謂為違法，而非表明該
判決所違背之法令及其具體內容，暨依訴訟資料合於該違背法令
之具體事實，更未具體敘述為從事法之續造、確保裁判之一致性
或其他所涉及之法律見解具有原則上重要性之理由，難認其已合
法表明上訴理由。依首揭說明，應認其上訴為不合法。
據上論結，本件上訴為不合法。依民事訴訟法第481條、第444條
第1項、第95條、第78條，裁定如主文。
中    華    民    國   111    年    8     月    4     日
                      最高法院民事第九庭
                          審判長法官  盧  彥  如  
                                法官  吳  麗  惠  
                                法官  張  恩  賜  
                                法官  汪  漢  卿  
                                法官  林  麗  玲  
本件正本證明與原本無異
                                      書  記  官
中    華    民    國   111    年    8     月    23    日